# JOSUE **ISRAEL ESTEBAN**

Juan N Almonte #8, Col. presidentes de México, Iztapalapa. CDMX

5582987912

guhejoises@gmail.com

**GUDIÑO** HERNANDEZ

Josue Israel Esteban Gudino Hernandez

## PERFIL PROFESIONAL

Estudiante de Ingeniería en sistemas computacionales, con experiencia trabajando como desarrollador de software para sistemas de internet, APIs rest y aplicaciones para variados sistemas operativos, con manejo de multiples lenguajes y bases de datos (SQL y NoSQL) con gran interes en el desarrollo de aplicaciones para distintos dispositivos (desktop y mobile). Dedicado y comprometido con el trabajo individual y en equipo. Comprometido a aprender y actualizar conocimientos requeridos para cada trabajo.

## **EDUCACIÓN**

## Técnico en informática. | Conalep Temixco

Donde aprendí conocimiento técnico en:

- Bases de datos.
- Programación orientada a objetos.
- Programación estructurada.
- Mantenimiento de cómputo básico.
- Redes de computadoras.
- Diseño y elaboración de páginas web básicas.
- Programación básica.
- Manejo de sistemas operativos.

# Estudiante de ingeniería en sistemas computacionales | Escuela Superior de Computo (ESCOM IPN)

#### AGOSTO 2017 - PRESENTE

Estudiante de ingeniería en sistemas. Durante la carrera he concluido los cursos de:

- Bases de datos.
- Programación orientada a objetos.
- Estructura de datos.
- Algoritmia y programación estructurada.
- Sistemas operativos.
- Tecnologías para la web.
- Teoría computacional.
- Análisis y diseño orientado a objetos.
- Diseño de sistemas distribuidos
- Ingenieria de software



## **EXPERIENCIA LABORAL**

## Practicante Auxiliar en zona de sistemas | Conalep Temixco

- Atención a usuarios del sistema para gestión de datos.
- Mantenimiento de equipo de cómputo básico.
- Registros de solicitudes y resolución de peticiones.

## Carpintero | Negocio propio

AGO 2016 - ABR 2023

De familia de carpinteros he aprendido a trabajar desde temprana edad la madera y a realizar proyectos pequeños y grandes. Para la realización de mi trabajo he desarrollado:

- Capacidad para tratar con proyectos en un tiempo establecido.
- Manejo de herramientas.
- Realización de diseños de muebles.
- Habilidad para planeación de procesos por tiempo definido.
- Concentración al realizar tareas que requieren más cuidado.

## Programador FullStack | WebDeCero

Abril 2023 - Presente

Desarrollo como programador en los lenguajes Java (nivel intermedio), C# (principiante), PHP (intermedio), Dart (principiante), JavaScript (intermedio) y TypeScript (principiante) con frameworks Laravel (PHP), Flutter (Dart), Spring (Java), Spring Boot (Java) y Material UI (JavaScript).

- Manejo de manejadores de paquetes Maven (Java), Composer (PHP), NuGet (C#) y npm (JavaScript).
- Gestión de tareas con la herramienta Asana.
- Manejo de librerías de comunicación para WebSockets y Socket.IO.
- Manejo de librerías nativas para los lenguajes Java y C#.
- Diseño y modelado de diagramas.
- Diseño de wireframes.
- Comunicación unidireccional (REST) y bidireccional (sockets).

- Configuración y gestión de servidores basados en sistemas operativos Linux con herramienta Plesk, configuración de conexiones SSH y SFTP.
- Configuración y conexión de bases de datos SQL (MariaDB y MySQL) y NoSQL (MongoDB).

## **Proyectos**

Biometrics:

Fecha - Fecha

Lideré el desarrollo como programador back-end de un proyecto enfocado en el control de asistencia y reconocimiento de individuos mediante datos biométricos. Implementé métodos de pago y suscripciones para los usuarios. Utilicé Laravel y PHP para la creación de la API, Java para la extracción de datos biométricos, C# para la comunicación con terminales de pago, y Flutter para el desarrollo del front-end junto con React. Configuré APIs para la gestión de solicitudes, administración de bases de datos y conexiones de programas mediante peticiones REST y comunicación bidireccional con sockets. Además, participé en el diseño y modelado de diagramas, diseño de wireframes y la configuración y gestión de servidores basados en sistemas operativos Linux con herramienta Plesk.

## HABILIDADES Y CONOCIMIENTOS ADICIONALES

## Lenguajes:

- Java (Intermedio)
- C# (Principiante)
- PHP (Intermedio)
- Dart (Principiante)
- JavaScript (Intermedio)
- TypeScript (Principiante)

#### Frameworks:

- Laravel (PHP)
- Flutter (Dart)
- Spring (Java)
- Spring Boot (Java)
- Material-UI (JavaScript)

### Manejadores de paquetes:

- Maven (Java)
- Composer (PHP)
- NuGet (C#)
- npm (JavaScript)

#### Gestión de tareas:

Asana

#### Librerías de comunicación:

- WebSocket
- Socket.IO

#### Librerías nativas:

- Java
- C#

## Diseño y modelado de diagramas:

- Diagrama de clases
- Diagrama de casos de uso
- Diagrama de Gantt
- Diagrama de flujo
- Diagrama de objetos
- Deployment Diagram
- Component Diagram

### Otros:

- Diseño de wireframes
- Comunicación unidireccional (REST) y bidireccional (sockets)
- Configuración y gestión de servidores: Sistemas operativos Linux con Plesk, Configuración de conexiones SSH y SFPT
- Configuración y conexión de bases de datos: SQL (MariaDB y MySQL), NoSQL (MongoDB)
- Configuración de firewall y CORS para servidores

## **APTITUDES**

- Compromiso
- Trabajo en equipo
- Proactividad
- Adaptabilidad
- Trabajo bajo presión
- Resolución de problemas
- Capacidad de análisis